臺灣高雄地方法院刑事附帶民事訴訟判決
　　　　　　　　　　　　　　　　　 100年度智附民字第20號
原　　　告　威望國際股份有限公司
法定代理人　陳主望
訴訟代理人　陳銘宏
被　　　告　郭和銘
上列被告因違反著作權法案件（本院100 年度智易字第26號），
經原告對被告提起附帶民事訴訟，請求損害賠償，本院於100 年
12月14日言詞辯論終結，判決如下：
    主  文
被告應給付原告新臺幣肆拾肆萬元及自民國一百年九月三十日起
至清償日止，按週年利率百分之五計算之利息。
原告其餘之訴駁回。
本判決第一項得假執行。
原告其餘假執行之聲請駁回。
    事實及理由
一、原告起訴主張：被告郭和銘明知如附表所示之視聽著作，均
    係原告威望國際股份有限公司享有著作財產權之視聽著作，
    未經原告公司同意或授權，不得擅自重製、散布，竟先自民
    國97年12月間起，向他人購得如附表所示之非法光碟重製物
    後，再予以擅自重製，嗣即在高雄縣大寮鄉（現改制為高雄
    市大寮區，下同）鳳屏路段、高雄縣鳳山市（現改制為高雄
    市鳳山區，下同）中崙二路與油管路口，販賣上開非法光碟
    重製物與不特定人而散布之，所為已侵害原告享有之著作財
    產權，然因原告所受損害難以計算，爰依著作權法第88條第
    1 、3 項之規定，請求以每部影片新臺幣（下同）8 萬4600
    元酌定計算原告所受損害，命被告負損害賠償責任，並聲明
    求為判決：（一）被告應給付原告186 萬1200元及自刑事附
    帶民事訴訟起訴狀繕本送達翌日即100 年9 月30日起，按週
    年利率5%計算之利息；（二）原告願供擔保，請准宣告假執
    行。
二、被告則以：被告並未有原告所稱之侵權行為等語置辯，並請
    求駁回原告之訴。
三、按附帶民事訴訟之判決，應以刑事訴訟判決所認定之事實為
    據，刑事訴訟法第500 條前段定有明文。查被告於99年3 月
    間前某日，向他人取得包含如附表在內之盜版影片光碟後，
    利用其在高雄縣大寮鄉○○路段、高雄縣鳳山市○○○路與
    油管路口，擺攤販賣猥褻光碟之機會，遇有他人欲購買盜版
    影片光碟時，即自其車牌號碼VX-1958 號自用小客車內取出
    盜版影片光碟，並以每片50元之價格，販售而散布盜版影片
    光碟與不特定人，嗣於99年5 月6 日為警持搜索票查獲等事
    實，業經本院以100 年度智易字第26號刑事判決，依著作權
    法第91之1 條第3 項前段之散布侵害著作財產權之光碟罪，
    判處被告有期徒刑1 年在案，有該案判決書暨卷證資料可憑
    。原告起訴主張之前揭事實，關於被告擅自重製相關視聽著
    作部分，固屬無據，然關於被告散布侵害著作財產權之光碟
    部分，則堪信為真實。
四、次按，因故意或過失不法侵害他人之著作財產權或製版權者
    ，負損害賠償責任；如被害人不易證明其實際損害額，得請
    求法院依侵害情節，在1 萬元以上100 萬元以下酌定賠償額
    。如損害行為屬故意且情節重大者，賠償額得增至500 萬元
    ，著作權法第88條第1 項前段、第3 項分別定有明文。經查
    ，被告以散布侵害著作財產權之重製物手法，侵害原告之著
    作財產權，業如前述，則原告依著作權法第88條第1 項規定
    ，請求被告負損害賠償責任，即屬有據。關於賠償金額部分
    ，原告以因不易證明實際損害額為由，而依每一著作物8 萬
    4600元，受侵害之影片共22部，請求被告賠償186 萬1200元
    ，經本院審酌被告侵害原告著作財產權之時間係99年3 月前
    某日起至99年5 月6 日止，且被告係以每片50元之價格售出
    ，獲利尚屬有限，再參以原告受侵害之視聽著作如附表所示
    ，以及被告侵害原告財產權益之情節、所造成原告之損害、
    被告所得利益、兩造資力等一切情事，認原告所請求之損害
    賠額以每部影片2 萬元，合計44萬元為適當，逾此範圍之請
    求，即屬過高。從而，本件原告之請求於44萬元之範圍內，
    及自刑事附帶民事訴訟起訴狀繕本送達翌日即100 年9 月30
    日起至清償日止按年息5%計算之利息，為有理由，應予准許
    。逾此範圍之請求，即屬無據，應予駁回。
五、按所命給付之金額未逾50萬元之判決，法院應依職權宣告假
    執行，民事訴訟法第389 條第1 項第5 款定有明文，且依刑
    事訴訟法第491 條第10款規定，為刑事附帶民事訴訟案件所
    準用。經核本件原告勝訴部分未逾50萬元，依據前揭規定，
    應依職權宣告假執行。又原告固聲請願供擔保為假執行，然
    於其勝訴部分，核無必要，其敗訴部分，假執行之聲請則失
    所附麗，應予駁回。又原告固聲明訴訟費由應由被告負擔，
    惟本件係刑事附帶民事訴訟，無庸徵收裁判費，而當事人亦
    無支出郵費、證人旅費、日費等其他訴訟費用，且訴訟費用
    之核定屬法院職權事項，無庸就此而為准駁，附此敘明。
據上論結，本件原告之訴為一部有理由，一部無理由，應依刑事
訴訟法第502 條、第491 條第10款、民事訴訟法第389 條第1 項
第5 款，判決如主文。
中    華    民    國   100    年    12    月    30    日
                  刑事第十七庭  法  官  陳君杰
以上正本證明與原本無異。
如不服本判決應於收受送達後10日內向本院提出上訴書狀，並應
敘述具體理由；如未敘述上訴理由者，應於上訴期間屆滿後20日
內向本院補提理由書（均須按他造當事人之人數附繕本）「切勿
逕送上級法院」。
中    華    民    國   100    年    12    月    30    日
                                書記官  紀龍年
附表：
┌──┬─────────────┬──┬────────────┐
│編號│影片名稱                  │編號│影片名稱                │
├──┼─────────────┼──┼────────────┤
│1   │力挽狂瀾                  │2   │第一滴血4               │
├──┼─────────────┼──┼────────────┤
│3   │戰慄異次元                │4   │爆裂警官                │
├──┼─────────────┼──┼────────────┤
│5   │超異能部隊                │6   │靈動鬼影實錄            │
├──┼─────────────┼──┼────────────┤
│7   │最後一封情書              │8   │屍心瘋                  │
├──┼─────────────┼──┼────────────┤
│9   │第四類接觸                │10  │血染萬聖節              │
├──┼─────────────┼──┼────────────┤
│11  │飆速青春                  │12  │恐怖星球                │
├──┼─────────────┼──┼────────────┤
│13  │諜戰巴黎                  │14  │惡夜特警隊              │
├──┼─────────────┼──┼────────────┤
│15  │暴力特區2                 │16  │驚報萬惡城              │
├──┼─────────────┼──┼────────────┤
│17  │鄰家特務                  │18  │巨乳排球                │
├──┼─────────────┼──┼────────────┤
│19  │大獄言家                  │20  │快客殺手2               │
├──┼─────────────┼──┼────────────┤
│21  │偷天密碼                  │22  │精英部隊                │
├──┴─────────────┴──┴────────────┤
│ 總計：22部影片                                                 │
└────────────────────────────────┘